臺灣板橋地方法院刑事判決　　　　　　 100年度易字第3284號
公　訴　人　臺灣板橋地方法院檢察署檢察官
被　　　告　陳文祥
　　　　　　林政鴻
上列被告因詐欺等案件，經檢察官提起公訴（100 年度偵字第
19644 、23365 號，本件係就被告陳文祥被訴如起訴書附表一編
號1 、2 所示部分，被告林政鴻被訴如起訴書附表一編號19部分
審理），本院判決如下：
    主  文
陳文祥共同犯詐欺取財罪，處有期徒刑參月，如易科罰金，以新
臺幣壹仟元折算壹日，扣案如附表二編號1 、7 、8 、18、19所
示之物，均沒收；又共同犯詐欺取財罪，處有期徒刑肆月，如易
科罰金，以新臺幣壹仟元折算壹日，扣案如附表二編號1 、7 、
8、18 、19所示之物，均沒收。應執行有期徒刑陸月，如易科罰
金，以新臺幣壹仟元折算壹日，扣案如附表二編號1 、7 、8 、
18 、19 所示之物，均沒收。
林政鴻被訴共同詐欺朱正元部分無罪。
    事  實
一、陳文祥（綽號阿財）自民國99年8 月間開始加入鄭坤瑚（另
    行審結）經營之搬家公司，其明知鄭坤瑚經營之搬家公司四
    處散發廣告以低於市價之搬家行情誘騙招攬客戶，適有如附
    表一編號1 、2 （即起訴書附表一編號1 、2 ）所示唐定瑋
    、歐梅芬撥打免付費電話詢問鄭坤瑚或其妻楊雅斐（另案審
    結）搬家事宜，陳文祥竟分別與附表一編號1 、2 所示之搬
    家公司成員（除陳文祥外均另行審結），共同基於意圖為自
    己不法所有之犯意聯絡，以附表一編號1 、2 之犯罪手法，
    致唐定瑋、歐梅芬陷於錯誤，而以口頭約定鄭坤瑚、楊雅斐
    夫妻經營之搬家公司處理搬家事宜，俟鄭坤瑚或楊雅斐派遣
    搬家任務後，陳文祥與附表一編號1 、2 所示各組搬家成員
    抵達指定現場後，對於客戶再次詢問、確認搬家價格時，故
    意不予回應或說明，而迅速將應搬運之傢俱、物品搬運上車
    或載抵新址，趁客戶忙於整理傢俱、物品，慌亂倉促之際，
    將部分傢俱、物品留置於貨車上，佯以搬運距離過遠、無電
    梯需加收樓層費及工人工資等種種名目，分別向唐定瑋、歐
    梅芬詐取與市價顯不相當之搬家費用，致唐定瑋、歐梅芬陷
    於錯誤，與之討價還價，分別額外支付新臺幣（下同）3,
    500 元、8,000 元，事後再由鄭坤瑚將收取之搬家費用分配
    予與各該次參與之搬家公司成員。
二、案經臺灣板橋地方法院檢察署檢察官指揮、自動簽分及唐定
    瑋等人訴由臺北市政府警察局移送臺灣板橋地方法院檢察署
    檢察官偵查起訴。
    理  由
壹、證據能力部分：
（一）證人唐定瑋、歐梅芬於警詢中之證述，雖屬傳聞證據，被
      告陳文祥於本院準備程序及審理時並不爭執其證據能力（
      見本院卷二第34頁反面，本院卷二第102 頁正反面），本
      院審酌上開筆錄作成時，較無人情施壓或干擾，亦無不當
      取供之情形，認為以之作為本案之證據亦屬適當，是上開
      警詢之證述，依刑事訴訟法第159 條之5 第2 項規定，有
      證據能力。
（二）本件認定事實以下所引用其餘卷內所有卷證資料（包含人
      證、物證與文書證據等證據）之證據能力，被告陳文祥於
      本院準備程序、審理時均不爭執（見本院卷二第34頁反面
      ，本院卷二第102 頁正反面）且無證據證明有公務員違背
      法定程序所取得之情形；又卷內各項文書證據，並無刑事
      訴訟法第159 條之4 第1 款、第2 款顯有不可信而不得作
      為證據之情形，故本院均認有證據能力。
甲、有罪部分：
一、被告陳文祥固坦認有於附表一編號1 、2 所示之時間、地點
    ，與高志清等人前往處理被害人唐定瑋、歐梅芬之搬家事宜
    ，惟矢口否認有何對唐定瑋、歐梅芬詐欺取財之情事，辯稱
    ：伊覺得伊沒有詐欺，伊只是擔任搬家工人，也不知道其他
    搬家工人如何對被害人要求支付額外搬家費用云云。惟查，
    附表一編號1 、2 所示之事實，業據證人唐定瑋、歐梅芬於
    警詢時證述明確（見100 年偵19644 號卷一第56至61頁、第
    72至76頁），並有被告鄭坤瑚申設門號0000000000、000000
    0000、0000000000、0000000000、0000000000、0000000000
    號免付費電話暨其搭配市話門號基本資料之通聯調閱查詢單
    、被告楊雅斐申設門號0000000000、0000000000、00000000
    00、0000000000、0000000000、0000000000、0000000000、
    0000000000、0000000000號免付費電話暨其搭配市話門號基
    本資料之通聯調閱查詢單（100 偵19644 號卷一第193 至19
    8 頁）、附表一編號1 部分另有被害人唐定瑋以行動電話撥
    打本件共同被告鄭坤瑚經營搬家公司0000000000號之通聯記
    錄、被告陳文祥、高志清分別持用門號0000000000、000000
    0000號行動電話於案發當時之基地台位置、被告高志清以門
    號0000000000號撥打唐定瑋行動電話之通聯紀錄（見100 偵
    19644 卷一第66至71頁）；附表一編號2 部分另有被害人歐
    梅芬提供之基元搬家廣告、被害人歐梅芬之夫黃志宗以行動
    電話撥打本件搬家公司0000000000號之通聯記錄、被告陳文
    祥、共犯高志清、吳上鋒分別持用之門號0000000000、0000
    000000、0000000000號於案發當時基地台位置（見100 偵19
    644 卷一第83至89頁），可資佐證。
二、證人鄭坤瑚於本院審理時具結證稱：從99年至100 年2 月間
    被告陳文祥在伊經營之搬家公司工作，擔任開車司機，也參
    與搬家，不會因擔任司機就單純在車內等候，陳文祥工作期
    間1 個月少則20趟，多則30趟，薪資計算部分，倘向客戶收
    取100 元，由公司取得50元，該次參與搬家的員工就其餘50
    元平均分配，陳文祥的薪資是按件計酬，並非領月薪，平均
    1 個月約領2 萬多元，去現場的員工會向客戶陳稱搬家的路
    途遙遠跟客戶講價，伊未指定特定之人去跟客戶談等語（見
    本院卷第98頁至99頁反面），證人高志清於本院審理時亦具
    結證稱：伊與陳文祥出去搬家時，幾個人到現場，就是幾個
    人搬，出去幫忙搬家的人都有去跟客戶溝通講價的情形，若
    現場客戶與現場搬家工人就搬家價格意見不同時，搬家工人
    會等價格談妥後再一起搬，去現場的人會跟客戶收錢，收錢
    的人沒有固定，伊或是陳文祥或其他員工都有可能跟客戶收
    錢，薪水是看搬家的次數來決定，陳文祥多少都會有與客戶
    講價的情形等語（見本院卷第100 至101 頁反面），被告陳
    文祥亦自承是從99年8 月開始加入鄭坤瑚經營之搬家公司直
    到100 年2 月止，每月差不多工作20幾天領到約2 萬多元等
    情（見本院卷第29頁），與證人鄭坤瑚證述之情節相符，又
    依據證人鄭坤瑚、高志清均證述被告擔任司機，亦有實際參
    與搬家工作，且至搬家現場之人都會與客戶講價，並非由特
    定之人負責，可見現場搬家工人亦有相互配合、其等具有相
    當默契，並以實際行動助長講價之人談判籌碼，應可認定。
    再衡以被告陳文祥參與搬家工作期間每月少則20趟，多則30
    趟之頻繁參與搬家工作，對於鄭坤瑚經營之搬家公司先以低
    價誘騙，嗣後於搬家時再佯以各種名目變相加價之詐騙手法
    ，心知肚明，其就附表一編號1 、2 所示之犯行，有犯意聯
    絡及行為分擔，已臻明確。被告陳文祥空言辯稱不清楚其他
    人如何要求被害人支付額外搬家費用云云，為臨訟脫罪卸責
    之詞，顯難採信。綜上，被告陳文祥所涉附表一編號1 、2
    所示之詐欺犯行，事證明確，洵堪認定。
三、論罪科刑部分：
（一）核被告陳文祥就附表一編號1 、2 所為，均係犯刑法第33
      9 條第1 項之詐欺取財罪。就附表一編號1 所示之犯行，
      被告陳文祥與共犯鄭坤瑚、楊雅斐、高志清、張誥麟間；
      附表一編號2 所示之犯行，與鄭坤瑚、高志清、吳上鋒、
      張誥麟間均具有犯意聯絡與行為分擔，為共同正犯。被告
      陳文祥所犯如附表一編號1 、2 所示之2 次犯行，犯意各
      別，行為互殊，應分論併罰。爰審酌被告陳文祥雖為社會
      之勞力階層，辛苦工作在所難免，其明知鄭坤瑚之搬家公
      司先以低價誘使被害人成立搬家契約，於參與搬家過程再
      以不法手段詐取得超出先前約定之高額搬家費用，行徑猶
      如搬家流氓，對社會治安造成之危害非輕，其犯罪動機、
      目的、手段，參與之程度，被害人遭詐騙之金額，另考量
      共犯鄭坤瑚已當庭賠償被害人歐梅芬所受損害之8 千元（
      見本院卷第32頁），亦有賠償唐定瑋之意願，惟唐定瑋經
      本院傳喚未到庭，而無法賠償，認檢察官具體求處應執行
      刑有期徒刑2 年，稍嫌過重，暨考量被告陳文祥之素行、
      智識程度、生活狀況、犯後否認態度不佳等一切情狀，分
      別量處如主文所示之刑，並定應執行刑，並就各宣告刑及
      應執行刑均諭知易科罰金之折算標準。
（二）扣案如附表二編號1 所示之搬家公司帳冊、附表二編號7
      、8 所示之鄭坤瑚持用之行動電話共2 支、附表二編號18
      、19所示之搬家廣告1 批、廣告紙1 批，均係共犯鄭坤瑚
      所有，供本件犯罪所用或預備供犯罪所用之物，業據鄭坤
      瑚於本院審理中供承在卷（見本院卷第151 頁反面、152
      頁），爰依刑法第38條第1 項第2 款規定均宣告沒收。至
      附表二編號2 至6 、9 至17、20至23所示之扣案物品，或
      非屬被告陳文祥或共犯所有之物，亦無證據證明係供本件
      犯罪所用之物，均不予宣告沒收。
乙、無罪部分：
一、公訴意旨略以：被告林政鴻參與共犯鄭坤瑚經營之搬家公司
    被告林政鴻與共犯鄭坤瑚、楊雅斐、吳上鋒、蘇進雄、黃文
    彬共同基於意圖為自己不法所有之犯意聯絡，由鄭坤瑚於10
    0 年6 月23日，接獲被害人朱正元以門號0000000000號行動
    電話撥打0800之免費服務電話詢問搬家事宜時，佯稱搬運費
    用以每趟3.5 噸貨車2,500 元計價，絕無其他費用等語，致
    使朱正元陷於錯誤，口頭同意共犯鄭坤瑚為其處理搬家事宜
    ，被告林政鴻與共犯鄭坤瑚、楊雅斐、吳上鋒、蘇進雄、黃
    文彬於同年6 月25日20時許，駕駛2 臺貨車共同前往朱正元
    之舊址新北市板橋區○○○路○段221 號7 樓進行搬遷至臺
    北市○○區○○路1 段156 巷10弄17號3 樓新址，被告林政
    鴻等5 人將朱正元之傢俱、家電等物品載運至新址後，佯稱
    需額外收取樓梯搬工7,200 元及車資5, 000元，共計12,000
    元之搬運費用，朱正元因見對方口氣強硬且露出刺青，恐危
    及人身安全等因素，經討價還價後支付11,000元，被告林政
    鴻等5 人始行離去（即起訴書附表一編號19所示之犯罪事實
    ）。因認被告林政鴻此部分涉犯刑法第339 條第1 項之詐欺
    取財罪嫌等語。
二、按犯罪事實應依證據認定之，無證據不得認定犯罪事實；不
    能證明被告犯罪者，應諭知無罪之判決，刑事訴訟法第154
    條第2 項、第301 條第1 項分別定有明文。故事實之認定，
    應憑證據，如不能發現相當證據，或證據不足以證明，自不
    能以推測或擬制之方法，以為裁判基礎（最高法院40年台上
    字第86號判例意旨參照）。再按刑事訴訟法第161 條第1 項
    規定：檢察官就被告犯罪事實，應負舉證責任，並指出證明
    之方法。其立法理由：「為確實促使檢察官負舉證責任及防
    止濫行起訴‥‥檢察官對於被告之犯罪事實，自應負提出證
    據及說明之實質責任」。因此，公訴案件犯罪證據之蒐集及
    提起公訴後，對犯罪事實之舉證責任與指出證明之方法，均
    屬公訴人之職責，原則上法院僅於當事人之主張及舉證範圍
    內進行調查證據，其經法定程序調查證據之結果，認已足以
    證明犯罪事實時，始得為犯罪事實之認定。若其為訴訟上之
    證明，於通常一般人仍有合理之懷疑存在，尚未達於可確信
    其真實之程度者，在該合理懷疑尚未剔除前，自不能為有罪
    之認定。且法院不得以偵查機關關於某種犯罪之調查不易，
    即放棄上開原則之堅持，致有違背刑事訴訟無罪推定及嚴格
    證明之原則。是以，倘檢察官所提出之證據，不足為被告有
    罪之積極證明，或其指出證明之方法，無從說服法院以形成
    被告有罪之心證，基於無罪推定之原則，自應為被告無罪判
    決之諭知（最高法院92年台上字第128 號判例要旨及94年度
    台上字第2033號判決要旨參照）。
三、公訴人認被告林政鴻涉犯上開罪嫌，無非係以被害人朱正元
    之證述、及朱正元以行動電話撥打共犯鄭坤瑚持用之門號00
    00000000號之通訊監察譯文、楊雅斐以門號0000000000號受
    鄭坤瑚指示指派共犯黃文彬、蘇進雄、吳上鋒之通訊監察譯
    文、共犯吳上鋒以門號0000000000號受楊雅斐指派工作之通
    訊監察譯文、蘇進雄以門號0000000000號受楊雅斐指派工作
    、與被害人朱正元與共犯黃文彬間聯繫之通訊監察譯文為其
    主要論據。訊據被告林政鴻堅決否認有何檢察官所指之上開
    犯行。經查：100 年6 月23日被害人朱正元以門號00000000
    00號行動電話撥打0800之免費服務電話詢問搬家事宜時，鄭
    坤瑚佯稱搬運費用以每趟3.5 噸貨車2,500 元計價，絕無其
    他費用等語，致使朱正元口頭同意鄭坤瑚為其處理搬家事宜
    ，嗣同年6 月25日20時許，有6 位搬家公司人員駕駛2 臺貨
    車，一同前往朱正元之舊址新北市板橋區○○○路○段22 1
    號7 樓進行搬遷至臺北市○○區○○路1 段156 巷10弄17號
    3 樓新址，搬家工人將朱正元之傢俱、家電等物品載運至新
    址後，佯稱需額外收取樓梯搬工7,200 元、車資5,000 元，
    共計12,000元之搬運費用，朱正元因見對方口氣強硬且露出
    刺青，恐危及人身安全等因素，經討價還價支付11,000元等
    情，業經證人朱正元於警詢時證述明確，其遭搬家公司人員
    詐欺取財之事實，固堪以認定。惟證人朱正元於警詢並未指
    認被告林政鴻為該次搬家人員（見100 年偵19644 號卷五第
    124 至126 頁），被告林政鴻是否參與該次搬家事宜，即屬
    有疑，又證人朱正元於本院審理時當庭證述被告林政鴻並非
    參與該次搬家之人（見本院卷第104 至105 頁），且被告林
    政鴻持用之0000000000號行動電話於搬家當日即100 年6 月
    25 日17 時05分、21時45分之基地台位置均位於桃園縣中壢
    市○○○街附近，與朱正元搬家前、後之地址，相距甚遠，
    自難認被告於案發當日有前往朱正元住處參與搬家事宜。至
    卷附監聽譯文雖有楊雅斐撥打與鄭坤瑚提及可能調度參與本
    次搬家人員有綽號「阿鴻」之人，惟證人朱正元既無法指認
    被告林政鴻有參與，尚不能排除係其他綽號「阿宏」或「阿
    鴻」之人參與，自難單以上開通訊監察譯文，遽以推定被告
    林政鴻參與此次犯行，又卷內並無其他證據證明被告林政鴻
    對此次犯行，具有犯意聯絡與行為分擔。綜上，公訴人所引
    之證據，尚不足證明被告林政鴻涉有共同詐欺朱正元之犯行
    ，復查無其他積極證據足認上開被告林政鴻有公訴人所指之
    此部分犯嫌。揆之前開說明，即應為被告林政鴻無罪之諭知
據上論斷，應依刑事訴訟法299 條第1 項前段、第301 條第1 項
，刑法第28條、第339 條第1 項、第41條第1 項前段、第51條第
5 款、第38條第1 項第2 款，刑法施行法第1 條之1 第1 項、第
2 項前段，判決如主文。
本案經檢察官吳育增到庭執行職務。
中    華    民    國  100     年    11    月    11    日
                  刑事第四庭  審判長法  官  連育群
                                    法  官  陳苑文
                                    法  官  張瓊華
上列正本證明與原本無異。
如不服本判決，應於判決送達後10日內敘明上訴理由，向本院提
出上訴狀 (應附繕本) ，上訴於臺灣高等法院。其未敘述上訴理
由者，應於上訴期間屆滿後20日內向本院補提理由書「切勿逕送
上級法院」。
                                    書記官  謝雪紅
中    華    民    國   100    年    11    月    14    日
附表一：
 ┌──┬──────┬─────┬────┬───┬──────────────┬────┐
 │編號│   時間     │    地點  │參與被告│被害人│        犯罪手法            │詐騙金額│
 │    │            │          │        │      │                            │        │
 ├──┼──────┼─────┼────┼───┼──────────────┼────┤
 │ 1  │99年12月11日│自基隆市中│鄭坤瑚  │唐定瑋│楊雅斐於99年12月11日20時許，│3,500元 │
 │    │22時許      │山區○○街│楊雅斐  │      │接獲唐定瑋以門號0000000000號│        │
 │    │            │141 號之1 │高志清  │      │行動電話撥打門號0000000000免│        │
 │    │            │、2 樓舊址│陳文祥  │      │費服務電話詢問搬家事宜時，佯│        │
 │    │            │搬遷至臺北│張誥麟  │      │稱搬運費用以每臺3.5 噸貨車新│        │
 │    │            │市南港區三│        │      │臺幣（下同）3,500 元計價，絕│        │
 │    │            │重路79巷8 │        │      │無其他費用等語，致使唐定瑋陷│        │
 │    │            │弄15號3 樓│        │      │於錯誤，口頭同意楊雅斐為其處│        │
 │    │            │新址      │        │      │理搬家事宜，鄭坤瑚旋指示楊雅│        │
 │    │            │          │        │      │斐指派高志清帶班，夥同陳文祥│        │
 │    │            │          │        │      │、張誥麟於同日22時許，共同前│        │
 │    │            │          │        │      │往唐定瑋之左列舊址進行搬家，│        │
 │    │            │          │        │      │高志清等3 人以1 車次將唐定瑋│        │
 │    │            │          │        │      │之傢俱搬運至新址樓下，將部分│        │
 │    │            │          │        │      │傢俱搬進新址後，竟佯稱需額外│        │
 │    │            │          │        │      │加計下班時間搬家之工人費用每│        │
 │    │            │          │        │      │人500 元及樓層費用，要求唐定│        │
 │    │            │          │        │      │瑋支付8,000 元之搬運費用，唐│        │
 │    │            │          │        │      │定瑋礙於傢俱仍遭扣留在貨車上│        │
 │    │            │          │        │      │等因素，經討價還價後支付    │        │
 │    │            │          │        │      │7,000 元，被告高志清等3 人始│        │
 │    │            │          │        │      │將全部傢俱搬運至屋內。      │        │
 ├──┼──────┼─────┼────┼───┼──────────────┼────┤
 │ 2  │99年12月12日│自基隆市七│鄭坤瑚  │歐梅芬│鄭坤瑚於99年12月12日（起訴書│8,000 元│
 │    │18時30分許  │堵區○○街│陳文祥  │      │誤載為12月11日）17時許，接獲│        │
 │    │            │87巷29號4 │高志清  │      │歐梅芬之夫黃志宗以門號098076│        │
 │    │            │樓舊址搬遷│吳上鋒  │      │9069號行動電話撥打門號080025│        │
 │    │            │至基隆市中│張誥麟  │      │7666免費服務電話詢問搬家事宜│        │
 │    │            │山區○○路│        │      │時，佯稱搬運費用以每趟3.5 噸│        │
 │    │            │85巷38號3 │        │      │貨車2,000 元計價，絕無其他費│        │
 │    │            │樓新址    │        │      │用等語，經黃志宗轉知被歐梅芬│        │
 │    │            │          │        │      │後，歐梅芬因而陷於錯誤，口頭│        │
 │    │            │          │        │      │同意鄭坤瑚以1 車次處理搬家事│        │
 │    │            │          │        │      │宜，鄭坤瑚旋指示陳文祥、高志│        │
 │    │            │          │        │      │清、吳上鋒及張誥麟於同日18時│        │
 │    │            │          │        │      │30 分 許，駕駛2 部貨車共同前│        │
 │    │            │          │        │      │往歐梅芬舊址進行搬家，陳文祥│        │
 │    │            │          │        │      │等4 人至現場後故意將搬運之衣│        │
 │    │            │          │        │      │物鬆散擺放，佯稱需增加搬運車│        │
 │    │            │          │        │      │次，嗣將部分衣物搬進新址後，│        │
 │    │            │          │        │      │再次佯稱搬運費用需提高為數萬│        │
 │    │            │          │        │      │元，歐梅芬礙於衣物遭扣留在貨│        │
 │    │            │          │        │      │車上等因素，經討價還價後支付│        │
 │    │            │          │        │      │10,000元，陳文祥等4 人始將全│        │
 │    │            │          │        │      │部衣物搬運至屋內。          │        │
 └──┴──────┴─────┴────┴───┴──────────────┴────┘
附表二：
┌──┬──────────────────┬─────┐
│編號│扣案物品名稱                        │應否沒收  │
├──┼──────────────────┼─────┤
│1   │鄭坤瑚搬家1 至5 月份、7 月份之帳冊、│是        │
│    │其他帳冊共8 本、其他帳冊1批         │          │
├──┼──────────────────┼─────┤
│2   │鄭坤瑚車號2P-6433、V3-0323、7090-VG │否        │
│    │號行車執照各1張                     │          │
├──┼──────────────────┼─────┤
│3   │鄭坤瑚繳費帳單1批、免付費電話帳單11 │否        │
│    │張（門號0000000000、0000000000、0800│          │
│    │273588、0000000000、0000000000、0800│          │
│    │303699、0000000000、0000000000、0800│          │
│    │535688、0000000000、0000000000號）  │          │
├──┼──────────────────┼─────┤
│4   │黃文彬4G-PLUS 行動電話1 支（含門號09│否        │
│    │00000000 號SIM 卡1張）              │          │
├──┼──────────────────┼─────┤
│5   │吳永傳SANSUNG行動電話1支（含門號0928│否        │
│    │526493 號SIM卡1張）                 │          │
├──┼──────────────────┼─────┤
│6   │楊雅斐LG行動電話1支（含門號000000000│否        │
│    │6 號SIM卡1張）                      │          │
├──┼──────────────────┼─────┤
│7   │鄭坤瑚NOKIA 行動電話1 支（含門號0918│是        │
│    │552859 號SIM 卡1 張）               │          │
├──┼──────────────────┼─────┤
│8   │鄭坤瑚NOKIA 行動電話1 支（含門號0920│是        │
│    │152076 號SIM 卡1 張）               │          │
├──┼──────────────────┼─────┤
│9   │陳登發行動電話1支（含門號0000000000 │否        │
│    │號SIM卡1張）                        │          │
├──┼──────────────────┼─────┤
│10  │吳上鋒SANSUNG行動電話1支（含門號0989│否        │
│    │861966 號SIM卡1張）                 │          │
├──┼──────────────────┼─────┤
│11  │蘇進雄OKWAP行動電話1支（含門號091805│否        │
│    │0130 號SIM卡1張）                   │          │
├──┼──────────────────┼─────┤
│12  │高志清行動電話1 支（含門號0000000000│否        │
│    │SIM卡1 張）                         │          │
├──┼──────────────────┼─────┤
│13  │謝燦宏GINO行動電話1 支（含門號092705│否        │
│    │8954 號SIM 卡1 張                   │          │
├──┼──────────────────┼─────┤
│14  │林政鴻SANSUNG行動電話1支（含門號0955│否        │
│    │696485 號SIM卡1張）                 │          │
├──┼──────────────────┼─────┤
│15  │鄭坤瑚新北市政府環境保護局函1件（文 │否        │
│    │號：北環衛字第1000078063、0000000000│          │
│    │號）                                │          │
├──┼──────────────────┼─────┤
│16  │100年7-8月份三聯式統一發票（VG152435│否        │
│    │50-VG00000000）                     │          │
├──┼──────────────────┼─────┤
│17  │謝燦宏工作、房屋對帳單1張           │否        │
├──┼──────────────────┼─────┤
│18  │鄭坤瑚基元搬家廣告看板1批           │是        │
├──┼──────────────────┼─────┤
│19  │鄭坤瑚搬家廣告紙1批                 │是        │
├──┼──────────────────┼─────┤
│20  │鄭坤瑚車號2P-6433、V3-0323、7090-VG │否        │
│    │號貨車各1臺（含鑰匙各1把）          │          │
├──┼──────────────────┼─────┤
│21  │鄭坤瑚八德市○○街58巷18號房屋租賃契│否        │
│    │約1本                               │          │
├──┼──────────────────┼─────┤
│22  │鄭坤瑚署名「基元」光碟1片           │否        │
├──┼──────────────────┼─────┤
│23  │林政鴻到貨登記簿（帳冊）            │否        │
└──┴──────────────────┴─────┘
附錄法條：
中華民國刑法第339 條第1 項（普通詐欺罪）
意圖為自己或第三人不法之所有，以詐術使人將本人或第三人之
物交付者，處5 年以下有期徒刑、拘役或科或併科1 千元以下罰
金。